福建金門地方法院民事裁定
111年度聲字第2號
聲  請  人  浚福企業社即林瑾、王敏芝、王晨芮、王垣皓之合
            夥    


相  對  人  和勤營造股份有限公司

法定代理人  宮子強
上列聲請人聲請通知相對人即受擔保利益人行使權利事件，本院
裁定如下：
    主    文
相對人應自本裁定送達翌日起二十一日內，就福建金門地方法院
一Ｏ七年度存字第Ｏ三九號提存書所提存之新臺幣玖拾壹萬元，對
聲請人行使權利，並向本院提出行使權利之證明。
    理    由
一、聲請意旨略以：聲請人與相對人前間因聲請假扣押事件，依
    鈞院107年度司裁全字第21號民事裁定，曾提供新臺幣（下
    同）91萬元為擔保金，並以鈞院107年度存字第039號提存書
    提存在案，茲因強制執行終結不需再為假扣押而以鈞院109
    年度司聲字第46號撤銷假扣押之聲請，業已確定，併寄送存
    證信函催告相對人於函到後20日內，以訴訟提出損害賠償請
    求，逾期即依法視為無損害並同意聲請人領回假扣押之擔保
    金90萬元，惟催告函文均遭退回，並未合法送達。故聲請人
    先依民事訴訟法第104條第1項第3款前段規定，先催告相對
    人，惟因無法送達，並依法聲請公示送達，但因催告送達程
    序未合，致遭鈞院以111年度司聲字第3號駁回聲請公示送達
    在案。惟聲請人為取回擔保提存金，爰依民事訴訟法第104
    條第1項第3款後段規定，聲請通知相對人於一定期限內行使
    權利並提出行使權利之證明等語。
二、按訴訟終結後，供擔保人證明已定二十日以上之期間，催告
    受擔保利益人行使權利而未行使，或法院依供擔保人之聲請
    ，通知受擔保利益人於一定期間內行使權利並向法院為行使
    權利之證明而未證明者，民事訴訟法第104條第1項第3款定
    有明文。又依同法第106條規定，前開條文於其他依法令供
    訴訟上之擔保者準用之。
三、經查，聲請人就前揭主張，業據提出本院107年度司裁全字
    第21號假扣押裁定、107年度存字第039號提存書、郵局存證
    信函用紙、本院109年度司聲字第46號裁定暨確定證明書、
    本院111年度司聲字第3號裁定等為佐。從而，本件訴訟程序
    已終結，且經聲請人撤銷假扣押之聲請確定在案，聲請人依
    民事訴訟法第104條第1項第3款後段規定，聲請通知受擔保
    利益人即相對人於一定期間內行使權利，並向本院為行使權
    利之證明，於法並無不合，應予准許，爰裁定如主文。
四、依民事訴訟法第106條前段、第104條第1項第3款後段，裁定
    如主文。 
中　　華　　民　　國　　111 　年　　7 　　月　　1 　　日
                  民事第一庭  法　官　黃俊偉
以上正本係照原本作成。　　　　　　　　　
如不服本裁定，應於裁定送達後10日內向本院提出抗告狀（須附
繕本），並繳納抗告費新臺幣1,000 元。 
中　　華　　民　　國　　111 　年　　7 　　月　　5 　　日